【裁判字號】    98,訴,436
【裁判日期】    990225
【裁判案由】    偽造文書等
【裁判全文】
臺灣高雄地方法院刑事判決               98年度訴字第436號
公  訴  人  臺灣高雄地方法院檢察署檢察官
被      告  甲○○
上列被告因偽造文書等案件，經檢察官提起公訴（97年度偵續字
第145 號），本院判決如下：
    主  文
甲○○所犯如附表所示侵占罪共拾壹罪，均累犯，各處如附表所
示之刑及減刑。應執行有期徒刑貳年，如易科罰金，以新臺幣壹
仟元折算壹日。其他被訴行使偽造私文書部分，無罪。
    事  實
一、甲○○前因偽造文書、偽造有價證券等案件，分別經臺灣高
    等法院臺南分院以85年度上更一字第301 號、86年度上更二
    字第474 號判處有期徒刑1 年及2 年6 月確定，再經同院以
    89年度聲字第219 號裁定應執行有期徒刑4 年確定。復因詐
    欺案件，經同院以91年度上易字第1156號判處有期徒刑2 年
    6 月確定，並與上開應執行刑接續執行，於民國95年1 月20
    日因縮短刑期假釋出監，所餘刑期於95年2 月13日屆滿，期
    間未經撤銷假釋，以已執行論。
二、詎甲○○未知警惕，復利用其女友丙○○為開設Sarwa 咖啡
    之加盟店，而將丙○○之台新國際商業銀行帳號0000000000
    0000號帳戶（下稱台新銀行帳戶）之存摺、印鑑章、提款卡
    及密碼，均交予甲○○，委其保管帳戶內供作開店資金之存
    款，並代為處理開店相關事宜之機會，竟意圖為自己不法之
    所有，基於易持有為所有之各別侵占犯意，分別以附表所示
    之時間、方式及金額，提領丙○○上開帳戶內之存款，均未
    用於開店用途，並將如附表所示之金額侵吞入己，總計侵占
    新台幣（下同）1,957,000 元（起訴書原載3,818,133 元，
    業經檢察官當庭減縮更正）。嗣因丙○○發現上開帳戶提領
    頻繁，卻遲未開設Sarwa 咖啡之加盟店，始查悉上情。
三、案經丙○○訴請臺灣高雄地方法院檢察署檢察官偵查起訴。
    理  由
壹、證據能力之判斷─
    按被告以外之人於審判外之陳述，雖不符刑事訴訟法第159
    條之1 至第159 條之4 之規定，而經當事人於審判程序同意
    作為證據，法院審酌該言詞陳述或書面陳述作成時之情況，
    認為適當者，亦得為證據；另當事人、代理人或辯護人於法
    院調查證據時，知有第159 條第1 項不得為證據之情形，而
    未於言詞辯論終結前聲明異議者，視為有前項之同意，刑事
    訴訟法第159 條之5 定有明文。本判決所引用之各項證據（
    含傳聞證據、非傳聞證據及符合法定傳聞法則例外之證據）
    ，業經當事人於本院審理中同意有證據能力（見本院97年度
    審訴字第5653號卷〈下稱審訴卷〉第36頁），且對於具有傳
    聞證據性質之證據，於本院調查時已知悉其內容及性質，均
    未於言詞辯論終結前聲明異議，本院審酌各該證據作成之情
    況，並無違法或不當取證之情形，作為證據俱屬適當，依刑
    事訴訟法第159 條之5 規定，均得作為證據，合先敘明。
貳、有罪部分（即侵占部分）─
一、認定事實所憑之證據及被告之辯解：
    訊據被告甲○○矢口否認有何侵占犯行，辯稱：伊並未保管
    本件台新銀行帳戶之存摺、印章或提款卡，每次提款均係伊
    與丙○○同往。且如附表所示之提款金額中，有800,000 元
    係用於支付訂購咖啡店POS 系統設備之頭期款、470,000 元
    用於支付冷氣空調設備之頭期款、120,000 元用於支付監控
    系統設備頭期款、95,000元用於支付富住通房屋仲介公司仲
    介費之頭期款，另有一部分用於支付購買設備之訂金、出差
    之車馬費，及為丙○○投資地下期貨之虧損，詳細金額已不
    記得，餘款均已交還丙○○云云。經查：
（一）告訴人丙○○為開設Sarwa 咖啡之加盟店，而以前述台新
      銀行帳戶內之存款供作開店所需資金，被告則分別於附表
      所示之時間，自該帳戶內提領如附表所示之金額，且其中
      於96年3 月15日所提領如附表編號25所示之1,300,000 元
      ，隨後將其中500,000 元存入告訴人另於花旗銀行之帳戶
      ；於96年3 月2 日當日以自動櫃員機提領共5 筆（含附表
      編號15、16、17、18所示4 筆及未列入附表之1 筆）金額
      各20,000元之款項中，有35,000元係用於繳納告訴人胞弟
      陳鴻明之股票違約交割款等情，業據被告於檢察事務官詢
      問及本院審理中供承不諱（見臺灣高雄地方法院檢察署96
      年度他字第5004號卷〈下稱他字卷〉第23、65頁、本院審
      訴卷第19頁、98年度訴字第436 號卷第二卷〈下稱訴二卷
      〉第513 頁），且經證人即告訴人丙○○於檢察事務官詢
      問及本院審理時證述明確（見他字卷第20-21 頁、本院98
      年度訴字第436 號卷第一卷〈下稱訴一卷〉第234 頁、訴
      二卷第514 頁），並提出侵占金額明細表及更正，經檢察
      官當庭減縮更正起訴書所載金額（見訴一卷第315 、294
      頁、訴二卷第442 、513 、514 頁），核與台新銀行網路
      系統個人帳戶交易明細查詢結果相符（見他字卷第7-9 頁
      ），此部分之事實，已堪認定。
（二）證人丙○○於檢察事務官詢問時證稱：伊因帶小孩比較忙
      ，甲○○說他是學財務的，要替伊管理台新銀行這個帳戶
      ，伊才將帳戶存摺、提款卡給他，伊交給他去處理開咖啡
      店的支出等語（見他字卷第20-21 頁）；於本院審理中仍
      證稱：當初伊因與甲○○很親密，非常信任他，所以將台
      新銀行帳戶之存摺、印章、提款卡及密碼交給甲○○，計
      畫要開Sarwa 咖啡之加盟店，但後來伊發現甲○○提領狀
      況非常頻繁，且去向不明，懷疑他有詐騙行為，才在96年
      3 月20日將提款卡掛失，他就不能領了等語（見本院訴一
      卷第220 、226 頁）。被告於本院準備程序中原供稱：伊
      並未保管台新銀行帳戶之存摺、印鑑章、提款卡云云（見
      本院審訴卷第19頁），嗣於審理中則改稱：丙○○有將台
      新銀行帳戶之印章交給伊保管，但伊都放在丙○○身上，
      因伊要看股票機，所以叫丙○○幫伊拿著，伊去處理事情
      云云（見本院訴一卷第227 頁），所述前後不一，已難輕
      信。參以告訴人並未遺失上開台新銀行帳戶之提款卡，卻
      於96年3 月20日辦理掛失，衡情應係提款卡確由被告保管
      當中，告訴人惟恐被告繼續提領而擴大損失，始自行掛失
      以防被告提領。況依上開台新銀行網路系統個人帳戶交易
      明細查詢結果所載，自96年1 月26日起至96年3 月20日止
      ，每隔數日，即有於同日以自動櫃員機（ATM ）提領多筆
      有小額（20,000元或30,000元）款項之情形（見他字卷第
      7-9 頁），如此頻繁之ATM 提款，被告竟稱每筆均須會同
      告訴人提領云云，顯然不合常情，自難採信，應以證人丙○○關於此部分之證述較屬可信。被告確有保管告訴人之
      台新銀行帳戶，並於保管期間自行提領如附表所示之金額
      ，堪予認定。
（三）被告又辯稱如附表所示之提款金額中，有800,000 元係用
      於支付訂購咖啡店POS 系統設備之頭期款、470,000 元用
      於支付冷氣空調設備之頭期款、120,000 元用於支付監控
      系統設備頭期款、95,000元用於支付富住通房屋仲介公司
      仲介費之頭期款，另有一部分用於支付購買設備之訂金、
      出差之車馬費，及為丙○○投資地下期貨之虧損，餘款均
      已交還丙○○云云（見本院訴二卷第513-514 頁），並稱
      ：伊已找不到相關單據云云。證人丙○○則於本院審理中
      證稱：甲○○並未購買POS 系統，剩下的錢也沒有交給伊
      ，地下期貨30幾萬元伊早已扣除。富住通房屋仲介公司仲
      介費95,000元也不是甲○○付的，而是伊父親付的。甲○○說他有買冷氣空調設備及監控系統，但是連物品或單據
      都沒有看到，他之前說在會計師那裏，但到現在還是沒拿
      出來。甲○○說冷氣空調設備是向菱廣公司買的，但伊查
      詢結果根本沒有這家公司。甲○○還說如果退貨可以拿回
      部分貨款，但根本沒有等語（見本院訴二卷第514-515 頁
      ）。且依告訴人96年6 月20日告訴狀之記載，原係認定被
      告侵占金額達3,818,133 元，惟於本院審理中，已多次依
      被告所辯，自行扣除多筆款項，縮減至總額1,957,000 元
      ，並非毫不退讓，衡情自無特就被告所辯上開訂購咖啡店
      POS 系統、冷氣空調、監控系統之頭期款、仲介費用、地
      下期貨之虧損等金額，及餘款有無返還等事項，故為虛偽
      陳述而誣陷被告之理。況被告於本院審理中自承係大學經
      濟系畢業，自78年間起即陸續投資股票、期指、權證等，
      對於支用憑證應予留存，有所認知等語（見本院訴二卷第
      527 頁）。參以其與告訴人既係計畫開設Sarwa 咖啡之加
      盟店，則籌備過程中一切花費之憑證及單據，均屬開店後
      計算開店成本及盈虧所必要，豈有不妥為保管，任令散佚
      而不復尋得之理。況其既辯稱購入上開POS 系統、冷氣空
      調、監控系統等設備，僅支付頭期款云云，惟既未見貨品
      ，復無憑證單據，以何作為取貨或付款之證明，所辯顯然
      違反常情，足認被告提領如附表所示之款項，均未用於開
      設Sarwa 咖啡之加盟店相關支出，且除附表編號15所示之
      20,000元中，有15,000元係支付告訴人之胞弟陳鴻明之股
      票違約交割款；如附表編號25所示之1,300,000 元中，有
      500,000 元已轉存告訴人另一花旗銀行帳戶外，其餘總計
      1,957,000 元之提款，均已侵吞入己甚明。被告於保管告
      訴人上開台新銀行帳戶資金期間，易持有為所有，而侵占
      告訴人前揭金額之存款，自有不法所有之意圖無疑。
（四）綜上所述，本件事證明確，被告上開犯行，已堪認定，應
      予依法論科。
二、論罪科刑之理由：
（一）按刑法上之侵占罪，以侵占自己持有他人之物為前提，換
      言之，必行為人先合法持有他人之物，而於持有狀態繼續
      中，易「持有」為「所有」之意思始可。如其之持有，係
      出於非法方法，並非合法持有，則應視其方法為何，而分
      別成立詐欺、竊盜、搶奪或強盜罪（最高法院86年度台上
      字第7051號判決意旨參照）。本件被告確有與國際諾曼公
      司業務經理丁○○洽談簽約，並匯款350,000 元之簽約金
      （另以附表所列以外提款支付）等情，業據證人丁○○於
      偵查中證述明確（見他字卷第107 、108 頁、臺灣高雄地
      方法院檢察署96年度偵續字第437 號卷〈下稱偵續卷〉第
      14頁），足見開設Sarwa 咖啡之加盟店一事，尚非訛詞詐
      術。被告係於保管上開台新銀行帳戶資金期間，易持有為
      所有，分別於附表所示時間，提領丙○○上開帳戶內之存
      款，並將如附表所示之金額侵吞入己。核其所為，係犯刑
      法第335 條第1 項之侵占罪。公訴意旨認被告上開犯行，
      係犯刑法第339 條第1 項之詐欺取財罪，容有未恰。惟按
      刑事訴訟法第300 條規定有罪之判決，得就起訴之犯罪事
      實，變更檢察官所引應適用之法條，即法院得就有罪判決
      ，於不妨害基本事實同一之範圍內，自由認定事實，變更
      檢察官所引應適用之法條。而所謂事實同一，非謂全部事
      實均須一致，祇須其基本事實相同，其餘部分縱或稍有出
      入，亦不失為事實同一。而刑法上之侵占與詐欺，俱以不
      法手段占有領得財物，其客觀構成要件之主要事實雷同，
      二罪復同以為自己或第三人不法之所有意圖為主觀要件，
      同以他人之財物為客體，同為侵害財產法益之犯罪，犯罪
      構成要件亦具共通性（即共同概念），應認為具有同一性
      ，從而事實審法院於基本事實同一之範圍內，將起訴書所
      引刑法第339 條第1 項詐欺罪，變更為同法第335 條第1
      項之侵占罪，尚難謂有刑事訴訟法第379 條第12款規定之
      未受請求之事項予以判決之違法（最高法院97年度台非字
      第375 號判決意旨參照）。本件起訴書引用刑法第339 條
      第1 項詐欺取財罪，經本院審理結果，認應論以同法第33
      5 條第1 項之侵占罪，自得於基本事實同一之範圍內，變
      更起訴法條。
（二）被告如附表編號2 至4 所示3 次、編號5 至8 所示4 次、
      編號9 至13所示5 次、編號15至18所示4 次、編號19至21
      所示3 次、編號22至24所示3 次、26至30所示5 次、31至
      35所示5 次之犯行，各係於同一日之內接續多次提領而予
      侵占，分別於密切接近之時地實施，侵害同一之法益，各
      行為之獨立性極為薄弱，依一般社會健全觀念，在時間差
      距上，難以強行分開，在刑法評價上，以視為數個舉動之
      接續施行，合為包括之一行為予以評價，較為合理，應分
      別屬接續犯，各為包括之一罪（最高法院86年台上字第32
      95號判例意旨參照）。上開8 罪另與附表編號1 、14、25
      所示於不同日期所犯之侵占罪共3 罪，均非於密切接近之
      時地實施，其犯意各別，應予分論併罰。又被告有如事實
      欄一所示之犯罪科刑及執行情形，有臺灣高等法院被告前
      案紀錄表1 份在卷可按（見本院訴二卷第536-546 頁）。
      其於受徒刑之執行完畢後，5 年以內故意再犯本件有期徒
      刑以上之11罪，俱屬累犯，均應依刑法第47條第1 項之規
      定，分別加重其刑。爰審酌被告前有上開犯罪科刑紀錄，
      素行欠佳，且年值青壯，身心健全，不思尋正當途徑賺取
      金錢，竟侵占他人之財物，價值觀念偏差。侵占金額則自
      7,000 元至800,000 元不等，總計1,957,000 元，致告訴
      人受有鉅額損失，迄未全數返還，犯罪後態度難謂良好，
      智識程度為大學畢業，及其犯罪之動機、手段、與被害人
      之關係，各次侵占金額等一切情狀，分別量處如附表所示
      之刑，並就其中宣告6 個月以下有期徒刑部分，均諭知以
      1,000 元折算1 日之易科罰金折算標準。又被告行為後，
      中華民國九十六年罪犯減刑條例業於96年7 月4 日經總統
      華總一義字第09600083761 號令制定公布，並自96年7 月
      16日施行。被告所犯如附表所示各罪之犯罪時間，均在該
      條例所定之期限即96年4 月24日以前，所犯罪名合於上開
      減刑條例所定減刑要件，自應分別依該條例第2 條第1 項
      第3 款之規定，減其宣告刑2 分之1 ，並均諭知以1,000
      元易科罰金之折算標準，暨定其應執行之刑，及諭知同前
      之易科罰金折算標準。
三、不另為無罪之諭知部分：
    公訴意旨以告訴人丙○○上開台新銀行帳戶帳戶內，並有其
    胞弟陳鴻明所匯款項，認被告係以開設Sarwa 咖啡之加盟店
    之同一詐術，同時詐得被害人陳鴻明之匯款。因認被告此部
    分亦涉刑法第339 條第1 項之詐欺取財罪嫌。然依本案卷證
    ，並積極證據足認被告領取陳鴻明何筆匯款，應認公訴意旨
    就此部分舉證尚有不足，而屬犯罪不能證明。惟此部分如成
    立犯罪，亦屬一行為同時詐取告訴人丙○○及被害人陳鴻明
    之想像競合犯，而為裁判上一罪，爰不另為無罪之諭知。
參、無罪部分（即行使偽造私文書部分）─
一、公訴意旨另以：被告甲○○見告訴人丙○○名下有車號0713
    -SV 號自用小客車，竟基於偽造文書之犯意，於96年5 月8
    日，未經告訴人之同意或授權，擅自偽刻告訴人之印章，蓋
    用在委託典當汽車之契約書上，並偽簽「丙○○」之署名2
    枚，而偽造具私文書性質之上開契約書，提出於臺南市南陽
    當舖之職員而行使，表示告訴人委託被告典當上開自小客車
    之用意，而將該自小客車典當予南陽當舖，當得之款項15萬
    元全數花用殆盡，足生損害於告訴人。因認被告此部分另涉
    有刑法第216 條、第210 條之行使偽造私文書罪嫌等語。
二、按犯罪事實應依證據認定之，無證據不得認定其犯罪事實。
    又不能證明被告犯罪者，應諭知無罪之判決，刑事訴訟法第
    154 條第2 項、第301 條第1 項分別定有明文。又事實之認
    定，應憑證據，如未能發現相當證據，或證據不足以證明，
    自不能以推測或擬制之方法為裁判基礎（最高法院40年台上
    字第86號判例意旨參照）。且認定犯罪事實所憑之證據，無
    論直接證據或間接證據，其為訴訟上之證明，須於通常一般
    之人均不致有所懷疑，而得確信其為真實之程度者，始得據
    為有罪之認定，倘其證明尚未達到此一程度，而有合理之懷
    疑存在而無從使事實審法院得有罪之確信時，即應由法院諭
    知被告無罪之判決（同院76年台上字第4986號判例意旨參照
    ）。
三、公訴意旨認被告涉犯此部分之犯行，係以告訴人丙○○之指
    訴、證人即南陽當舖負責人乙○○之證述、委託典當汽車之
    契約書影本1 紙，為其論據。訊據被告堅決否認有何行使偽
    造私文書犯行，辯稱：伊已於事前經丙○○同意，授權伊以
    丙○○名義簽具上開契約書等語。經查：
（一）被告有於96年5 月8 日前往址設台南市○區○○路2 段39
      7 號之南陽當鋪，出具文義略以：「本人丙○○委託甲○○將本人之汽車借款之事宜向（空格）先生借新台幣（空
      格）萬元整，並在債務清償為止前質押典當，如清償不足
      時，將以另外有價物質押直至清償完畢為止，恐口說無憑
      ，特立此據」之「契約書」，被告並在立約人欄位簽署告
      訴人「丙○○」之姓名，並蓋用「丙○○」之印章，再將
      該「契約書」交付予南陽當舖之負責人乙○○，以汽車借
      款方式向南陽當舖借款15萬元，並將被告所出資購買而登
      記告訴人名義之車號0713-SV 號自用小客車質押典當，其
      後於96年5 月16日再帶同告訴人前往上開當舖簽具相關借
      款及典當之資料。嗣後被告為證明已將上開自小客車贖回
      ，乃將已撕碎之前揭「契約書」碎片出示予告訴人父母，
      經告訴人拼貼復原後，於本案偵查中提出影本等情，業據
      被告於檢察事務官詢問及本院審理中供認不諱（見他字卷
      第23-26 、75頁、本院審訴卷第19頁），且經證人丙○○
      、乙○○於檢察事務官詢問及本院審理中，分別證述明確
      （見他字卷第21、67、77頁、本院訴一卷第221 頁；偵續
      卷第13-14 頁、本院訴二卷第444-448 頁），並有上開「
      契約書」影本1 紙、南陽當舖發文簿及質押當舖節本各1
      份在卷足憑（見他字卷第12頁、本院訴一卷第286-290 頁
      ）。此部分之事實，固堪認定。
（二）證人丙○○雖堅稱：伊僅有同意甲○○賣車，並未同意他
      將車典當借款等語。惟其於檢察事務官詢問時先證稱：甲○○說他朋友要買車，要先將車子流當後，他朋友再來買
      車等語（見他字卷第67頁）；於本院審理中復證稱：96年
      5 月8 日那時候，伊與甲○○之間關係已破裂，車子是登
      記伊名義，實際上是甲○○在使用，所以伊有委託甲○○
      將車子賣掉，這是在典當之前，伊就一直跟他講。甲○○
      有說要向伊借錢，但沒有說明要拿車子去典當借款，但是
      伊一直擔心這件事情，伊就一直跟他說要典當。之後甲○○跟伊說找到買主了，傳簡訊叫伊從高雄去台南處理，因
      為要車主本人出面，所以伊才去當舖那邊簽文件，甲○○
      跟伊說這樣就等於賣掉了。因為這輛車的車款一開始就是
      甲○○付的。伊只在意車子不要登記伊名下就可以了。伊
      有拿過1 個印章給甲○○，但不確定是不是契約書上的這
      1 個等語（見本院訴一卷第221-222 頁、審訴卷第28頁）
      。足見上開自小客車係於告訴人丙○○與被告尚為男友朋
      友時，由被告出資購買而登記告訴人名義，其後因告訴人
      與被告關係破裂，急於出售該車或以任何方式變更名義人
      ，以擺脫與被告間之財務牽扯，因被告稱須先將車流當後
      ，再由其友人買受，告訴人乃一再催促被告將車典當。且
      被告住處位在台南，而告訴人則居住高雄，二人已關係破
      裂，如非必要，告訴人當不願前往台南會同被告辦理典當
      或出售車輛事宜，告訴人對於儘速典當車輛並俟流當後出
      售予被告友人一事，衡情應有委由被告處理之概括授權，
      始有於典當車輛後，依被告之簡訊通知，而前往台南，偕
      同被告至南陽當舖補簽相關典當資料之舉。倘告訴人果無
      授權被告典當車輛之意，豈有明知當舖所經營之業務應係
      典當借款而非買賣車輛，仍於96年5 月16日偕同被告前往
      當舖簽具典當文件之理。
（三）參以證人即南陽當舖負責人乙○○於本院審理中亦證稱：
      甲○○於96年5 月8 日前來典當車輛時，係由伊接待，伊
      有向甲○○表示雖有委託典當之契約書，仍須請車主儘快
      前來補簽相關典當文件，甲○○即於96年5 月16日偕同車
      主丙○○前來當舖補簽典當資料，當日雖非伊親自接待，
      但一般情形，車主到伊當舖時，伊等均會對車主逐一解釋
      該簿車輛須作何手續，告知車主契約書尚有記載這部車典
      當15萬元，丙○○沒有特別詢問或反對等語（見本院訴二
      卷第445-446 頁），顯見告訴人對於被告以其名義典當車
      輛一事，尚非毫不知悉或無所預見，益徵告訴人確有概括
      授權被告典當該車，以期速依被告所稱於流當後出售予友
      人，據以辦理過戶登記，自難因告訴人事後否認授權，遽
      為被告不利之認定。
四、綜上所述，本件告訴人對於被告以其名義典當上開自小客車
    ，既已事前同意，並一再催促被告進行，則對於被告在前揭
    「契約書」上簽署告訴人姓名、蓋章，據以表示告訴人委託
    被告典當上開車輛之用意，藉以完成典當手續，應有概括之
    授權，自難認被告未經告訴人同意或授權，偽造上開「契約
    書」而行使之，尚不得以行使偽造私文書之罪名相繩。此外
    ，本院依現存卷證，復查無其他積極證據足證被告確有公訴
    意旨所指此部分之犯行，即屬犯罪不能證明，揆諸前開說明
    ，應諭知被告此部分無罪之判決。
據上論斷，應依刑事訴訟法第299 條第1 項前段、第300 條、第
301 條第1 項、刑法第335 條第1 項、第47條第1 項、第41條第
1 項前段、第8 項、第51條第5 款，中華民國九十六年罪犯減刑
條例第2 條第1 項第3 款、第7 條、第9 條，刑法施行法第1 條
之1 ，判決如主文。
本案經檢察官鄧怡君到庭執行職務。
中    華    民    國    99    年    2     月    25    日
                  刑事第十六庭  審判長法  官  曾逸誠
                                      法  官  姚水文
                                      法  官  林柏壽
以上正本係照原本作成。
如不服本判決應於收受判決後10日內向本院提出上訴書狀，並應
敘述具體理由。其未敘述上訴理由者，應於上訴期間屆滿後20日
內向本院補提理由書（均須按他造當事人之人數附繕本）「切勿
逕送上級法院」。
中    華    民    國    99    年    2     月    25    日
                                      書記官  洪嘉慧
附錄本案論罪科刑法條：
刑法第335 條第1 項
意圖為自己或第三人不法之所有，而侵占自己持有他人之物者，
處5 年以下有期徒刑、拘役或科或併科1 千元以下罰金。
附表：
┌─┬────┬─────┬────┬───────────┐
│編│領款日期│ 提領金額 │侵占金額│所犯之罪、所處之刑（含│
│號│(年月日)│   (元)   │  (元)  │減刑）                │
├─┼────┼─────┼────┼───────────┤
│1 │96.01.26│     7,000│   7,000│甲○○犯侵占罪，累犯，│
│  │        │          │        │處有期徒刑參月，如易科│
│  │        │          │        │罰金，以新臺幣壹仟元折│
│  │        │          │        │算壹日；減為有期徒刑壹│
│  │        │          │        │月又拾伍日，如易科罰金│
│  │        │          │        │，以新臺幣壹仟元折算壹│
│  │        │          │        │日。                  │
├─┼────┼─────┼────┼───────────┤
│2 │96.02.14│    20,000│  20,000│甲○○犯侵占罪，累犯，│
├─┼────┼─────┼────┤處有期徒刑肆月，如易科│
│3 │  同上  │    20,000│  20,000│罰金，以新臺幣壹仟元折│
├─┼────┼─────┼────┤算壹日；減為有期徒刑貳│
│4 │  同上  │    15,000│  15,000│月，如易科罰金，以新臺│
│  │        │          │        │幣壹仟元折算壹日。    │
├─┼────┼─────┼────┼───────────┤
│5 │96.02.15│    30,000│  30,000│甲○○犯侵占罪，累犯，│
├─┼────┼─────┼────┤處有期徒刑伍月，如易科│
│6 │  同上  │    30,000│  30,000│罰金，以新臺幣壹仟元折│
├─┼────┼─────┼────┤算壹日；減為有期徒刑貳│
│7 │  同上  │    30,000│  30,000│月又拾伍日，如易科罰金│
├─┼────┼─────┼────┤，以新臺幣壹仟元折算壹│
│8 │  同上  │    10,000│  10,000│日。                  │
├─┼────┼─────┼────┼───────────┤
│9 │96.02.16│    20,000│  20,000│甲○○犯侵占罪，累犯，│
├─┼────┼─────┼────┤處有期徒刑陸月，如易科│
│10│  同上  │    20,000│  20,000│罰金，以新臺幣壹仟元折│
├─┼────┼─────┼────┤算壹日；減為有期徒刑參│
│11│  同上  │    20,000│  20,000│月，如易科罰金，以新臺│
├─┼────┼─────┼────┤幣壹仟元折算壹日。    │
│12│  同上  │    20,000│  20,000│                      │
├─┼────┼─────┼────┤                      │
│13│  同上  │    20,000│  20,000│                      │
├─┼────┼─────┼────┼───────────┤
│14│96.02.26│   500,000│ 500,000│甲○○犯侵占罪，累犯，│
│  │        │          │        │處有期徒刑拾月；減為有│
│  │        │          │        │期徒刑伍月，如易科罰金│
│  │        │          │        │，以新臺幣壹仟元折算壹│
│  │        │          │        │日。                  │
├─┼────┼─────┼────┼───────────┤
│15│96.03.02│    20,000│   5,000│甲○○犯侵占罪，累犯，│
│  │        │          │（將其中│處有期徒刑伍月，如易科│
│  │        │          │15,000元│罰金，以新臺幣壹仟元折│
│  │        │          │用於繳納│算壹日；減為有期徒刑貳│
│  │        │          │丙○○之│月又拾伍日，如易科罰金│
│  │        │          │弟陳鴻明│，以新臺幣壹仟元折算壹│
│  │        │          │上開股票│日。                  │
│  │        │          │違約交割│                      │
│  │        │          │款）    │                      │
├─┼────┼─────┼────┤                      │
│16│  同上  │    20,000│  20,000│                      │
├─┼────┼─────┼────┤                      │
│17│  同上  │    20,000│  20,000│                      │
├─┼────┼─────┼────┤                      │
│18│  同上  │    20,000│  20,000│                      │
├─┼────┼─────┼────┼───────────┤
│19│96.03.08│    20,000│  20,000│甲○○犯侵占罪，累犯，│
├─┼────┼─────┼────┤處有期徒刑伍月，如易科│
│20│  同上  │    20,000│  20,000│罰金，以新臺幣壹仟元折│
├─┼────┼─────┼────┤算壹日；減為有期徒刑貳│
│21│  同上  │    20,000│  20,000│月又拾伍日，如易科罰金│
│  │        │          │        │，以新臺幣壹仟元折算壹│
│  │        │          │        │日。                  │
├─┼────┼─────┼────┼───────────┤
│22│96.03.09│    30,000│  30,000│甲○○犯侵占罪，累犯，│
├─┼────┼─────┼────┤處有期徒刑伍月，如易科│
│23│  同上  │    30,000│  30,000│罰金，以新臺幣壹仟元折│
├─┼────┼─────┼────┤算壹日；減為有期徒刑貳│
│24│  同上  │    10,000│  10,000│月又拾伍日，如易科罰金│
│  │        │          │        │，以新臺幣壹仟元折算壹│
│  │        │          │        │日。                  │
├─┼────┼─────┼────┼───────────┤
│25│96.03.15│ 1,300,000│ 800,000│甲○○犯侵占罪，累犯，│
│  │        │          │（將其中│處有期徒刑壹年，以新臺│
│  │        │          │500,000 │幣壹仟元折算壹日；減為│
│  │        │          │元轉存至│有期徒刑陸月，如易科罰│
│  │        │          │丙○○於│金，以新臺幣壹仟元折算│
│  │        │          │花旗銀行│壹日。                │
│  │        │          │之帳戶）│                      │
├─┼────┼─────┼────┼───────────┤
│26│96.03.16│    20,000│  20,000│甲○○犯侵占罪，累犯，│
├─┼────┼─────┼────┤處有期徒刑陸月，如易科│
│27│  同上  │    20,000│  20,000│罰金，以新臺幣壹仟元折│
├─┼────┼─────┼────┤算壹日；減為有期徒刑參│
│28│  同上  │    20,000│  20,000│月，如易科罰金，以新臺│
├─┼────┼─────┼────┤幣壹仟元折算壹日。    │
│29│  同上  │    20,000│  20,000│                      │
├─┼────┼─────┼────┤                      │
│30│  同上  │    20,000│  20,000│                      │
├─┼────┼─────┼────┼───────────┤
│31│96.03.20│    20,000│  20,000│甲○○犯侵占罪，累犯，│
├─┼────┼─────┼────┤處有期徒刑陸月，如易科│
│32│  同上  │    20,000│  20,000│罰金，以新臺幣壹仟元折│
├─┼────┼─────┼────┤算壹日；減為有期徒刑參│
│33│  同上  │    20,000│  20,000│月，如易科罰金，以新臺│
├─┼────┼─────┼────┤幣壹仟元折算壹日。    │
│34│  同上  │    20,000│  20,000│                      │
├─┼────┼─────┼────┤                      │
│35│  同上  │    20,000│  20,000│                      │
├─┴────┴─────┴────┴───────────┤
│備註：                                                    │
│  1.除編號25部分係臨櫃提領外，其餘各次均以自動櫃員機 (ATM)│
│    方式提領。                                            │
│  2.96年3月2日除編號15至18之外，另有提領1 筆20,000元之款項│
│    ，惟因該筆款項全數用於繳納丙○○胞弟陳鴻明之股票違約交│
│    割款，故不列於附表，亦不計入侵占金額。                │
│  3.總計侵占金額：1,957,000元。                           │
└─────────────────────────────┘

司法院資訊處製作；財團法人民間司法改革基金會備份。
